Minutes et répertoires du notaire Louis CHARDIN, 7 décembre 1827 - 12 janvier 1841 (étude XXV)
Archives nationales
- Répertoire(s) de Louis CHARDIN, 26 août 1825 - 7 avril 1841; MC/RE/XXV/8 - MC/RE/XXV/11
  - Répertoire. 1829, 28 août - 1833, 22 mai, 28 août 1829 - 22 mai 1833; MC/RE/XXV/9
    - Notoriété après décès de Jean François Chambrey, chevalier de la Légion d'honneur, arrivé le 14 juin 1832 à Saint-Denis (Seine)., 17 juillet 1832
      notoriété; Saint-Denis (Seine-Saint-Denis); Chambrey, Jean François (1...-1832)
    - Notoriété après décès de Alexandre de Tubeuf, arrivé à Paris, rue de la Ferme des Mathurins, n° 10., 20 juillet 1832
      notoriété; Ferme-des-Mathurins (rue de la); Tubeuf, Alexandre de (1...-1832)
    - Notoriété après décès de Jacques Alibert, arrivé le 6 juillet 1832 à Paris, parvis Notre-Dame, n° 4., 26 juillet 1832
      notoriété; Notre-Dame (parvis); Alibert, Jacques (1...-1832)
    - Notoriété après décès de Marguerite Brisseau épouse de François Champion, journalier, arrivé le 7 avril 1832 à Paris., 2 août 1832
      Précisions sur les fonctions: journalier
      notoriété; Brisseau, Marguerite (1...-1832); Champion, François; journalier
    - Inventaire après décès de Augustin Deboissy, arrivé le 12 juin 1832 à Paris, et de Suzanne Lucas, son épouse, arrivé à Paris le 3 avril 1832., 25 août 1832
      inventaire après décès; Deboissy, Augustin (1...-1832); Lucas, Suzanne (1...-1832)
    - Notoriété après décès de Antoinette Thérèse Virginie Bluteau, arrivé le 19 juillet 1832 à Paris., 3 septembre 1832
      notoriété; Bluteau, Antoinette Thérèse Virginie (1...-1832)
    - Notoriété constatant que Charles Zuntz, négociant, demeurant à Paris, rue d'Enfer, n° 29, a quitté son domicile en 1792., 6 septembre 1832
      Précisions sur les fonctions: négociant
      18 septembre 1832, procuration de son épouse, Marie Zuntz, demeurant à Strasbourg.
      notoriété; procuration; Enfer (rue d'); Strasbourg (Bas-Rhin); Zuntz, Charles; Zuntz, Marie; négociant; négociant
    - Société entre Joseph Joumard, neveu, propriétaire, demeurant à Bègles près Bordeaux, mandataire de Nicolas Joumard, son oncle, de Manuel José de Yrigoyen, rentier, à Bordeaux, MM. Tardieu, Pommez, Caillavet, de La Grandière et Mérignac, pour l'exploitation de la forêt de pins maritimes au Teich (Gironde)., 6 septembre 1832
      acte de société; Bègles (Gironde); Bordeaux (Gironde); Le Teich (Gironde); Joumard, Joseph; Joumard, Nicolas; Yrigoyen, Manuel José de; Tardieu (M.); Pommez (M.); Caillavet (M.); La Grandière (M. De); Mérignac (M.)
    - Notoriété après décès de Françoise Rosalie Damerat veuve de Louis Etienne Binet, arrivé le 15 juillet 1832 à Paris., 10 septembre 1832
      notoriété; Damerat, Françoise Rosalie (1...-1832); Binet, Louis Etienne
    - Notoriété après décès de Anne Noël épouse de Olivier Drouin, garçon meunier, demeurant à Rennes (Ille-et-Vilaine)., 15 septembre 1832
      Précisions sur les fonctions: meunier (garçon)
      notoriété; Rennes (Ille-et-Vilaine); Noël, Anne; Drouin, Olivier; meunier
    - Inventaire après décès de Jean François Bernard, sculpteur marbrier, arrivé le 7 août 1832 à Paris., 18 septembre 1832
      Précisions sur les fonctions: sculpteur marbrier
      inventaire après décès; Bernard, Jean François (1...-1832); sculpteur; tailleur de pierre
    - Inventaire après décès de Jean-Baptiste Philibert Durieu, sous chef de bureau au ministère de l'Intérieur, arrivé le 8 mai 1832 à Paris., 26 septembre 1832
      Précisions sur les fonctions: sous chef de bureau au ministère de l'Intérieur
      12 septembre 1832, dépôt du testament en date du 31 décembre 1830. 14 septembre 1832, notoriété après décès.
      notoriété; testament; inventaire après décès; Durieu, Jean-Baptiste Philibert (1...-1832); fonctionnaire
    - Inventaire après décès de Françoise Justine Lamotte veuve en 1ères noces de Jean Pierre Fleury et en 2e noces de Etienne Leroy, arrivé le 27 juillet 1832 à Paris., 29 septembre 1832
      inventaire après décès; Lamotte, Françoise Justine (1...-1832); Fleury, Jean Pierre; Leroy, Etienne
    - Inventaire après décès de Michel Donnier, arrivé le 2 septembre 1832 à Paris., 3 octobre 1832
      inventaire après décès; Donnier, Michel (1...-1832)
    - Notoriété après décès de Marie Angadrème Chambel, ancienne religieuse, arrivé le 23 juin 1832 à Senlis (Oise) à l'hospice Saint-Lazare., 12 octobre 1832
      Précisions sur les lieux: Senlis (Oise)--hospice Saint-Lazare
      notoriété; Senlis (Oise); Chambel, Marie Angadrème (1...-1832)
    - Notoriété après décès de Louis Rigault, marchand vitrier, arrivé le 30 août 1832 à Paris, rue du Faubourg du Roule, n° 42., 17 octobre 1832
      Précisions sur les fonctions: vitrier (marchand)
      notoriété; Faubourg-du-Roule (rue du); Rigault, Louis (1...-1832); vitrier
    - Dépôt du testament de Marie Jeanne Thérèse Robin, demeurant à Paris, rue du Faubourg Saint-Honoré, n° 123., 23 octobre 1832
      testament; Faubourg-Saint-Honoré (rue du); Robin, Marie Jeanne Thérèse
    - Dépôt du testament de Pierre Marie Guilbert, cuisinier, décédé au château de Saint-Eusoge à Rogny (Yonne)., 23 octobre 1832
      Précisions sur les fonctions: cuisinier.
      Précisions sur les lieux: Rogny-les-Sept-Ecluses (Yonne)--Saint-Eusoge (château de)
      testament; Rogny-les-Sept-Ecluses (Yonne); Robin, Marie Jeanne Thérèse; cuisinier
    - Notoriété après décès de Elisabeth Victoire Stumpf, arrivé le 23 avril 1832 à Paris, rue du Rocher, n° 18, chez sa mère., 31 octobre 1832
      notoriété; Rocher (rue du); Stumpf, Elisabeth Victoire (1...-1832)
    - Inventaire après décès de Jean-Baptiste Bonfils, employé, arrivé le 19 septembre 1832 à Paris., 5 novembre 1832
      inventaire après décès; Bonfils, Jean-Baptiste (1...-1832)
    - Dépôt du testament de Pierre Barthélemi Terrasse., 8 novembre 1832
      testament; Terrasse, Pierre Barthélemy
    - Notoriété après décès de Jeanneton Oulerig veuve de Jean-Baptiste Prévost, rentière, arrivé le 21 avril 1832 à Paris., 13 novembre 1832
      Précisions sur les fonctions: rentière
      notoriété; Oulerig, Jeanneton (1...-1832); Prévost, Jean-Baptiste
    - Notoriété après décès de Jacques Louis Alibert, fabricant de bas, arrivé le 6 juillet 1832 à Paris., 26 novembre 1832
      Précisions sur les fonctions: fabricant de bas
      notoriété; Alibert, Jacques Louis (1...-1832); fabricant d'accessoires vestimentaires
    - Inventaire après décès de Etienne Bardenne, arrivé le 24 novembre 1832 à Paris, rue Saint-André des Arts, n° 77., 20 décembre 1832
      4 décembre 1832, testament.
      testament; inventaire après décès; Bardenne, Etienne (1...-1832)
    - Inventaire après décès de Etienne Marie Fortuné de Mallian, arrivé le 14 décembre 1832 à Paris, rue Chantereine, n° 32., 28 décembre 1832
      3 janvier 1833, dépôt du testament.
      inventaire après décès; testament; Chantereine (rue); Mallian, Etienne Marie Fortuné de (1...-1832)
    - Notoriété en brevet concernant Charles Etienne Leroy, marchand de cidre, demeurant à Paris, rue aux Fers, n° 20, constatant sa disparition depuis 17 ans environ., 16 janvier 1833
      Précisions sur les fonctions: marchand de cidre
      notoriété; Fers (rue aux); Leroy, Charles Etienne; commerçant; commerçant
    - Notoriété après décès de Hélène Louise Cornu épouse de Joseph Napoléon Boyon, cultivateur, demeurant à Lavilledieu en Fontenette (Haute-Saône), arrivé le 1er mai 1829., 25 janvier 1833
      Précisions sur les fonctions: cultivateur
      notoriété; Cornu, Hélène Louise (1...-1829); Boyon, Joseph Napoléon; agriculteur
    - Notoriété après décès de Pierre Barthélemy Terrasse, commis négociant, demeurant à Paris, rue du Faubourg du Roule, n° 12, arrivé le 29 septembre 1828., 28 janvier 1833
      Précisions sur les fonctions: commis négociant
      notoriété; Faubourg-du-Roule (rue du); Terrasse, Pierre Barthélemy (1...-1828); négociant; négociant
    - Notoriété après décès de Jacques Grandjean, marchand forain, arrivé le 21 janvier 1833 à Paris, rue du Faubourg du Roule, n° 28., 2 février 1833
      Précisions sur les fonctions: marchand forain
      notoriété; Faubourg-du-Roule (rue du); Grandjean, Jacques (1...-1833); commerçant; forain; commerçant
    - Notoriété après décès de Auguste Degove, fabricant d'objets d'église, arrivé le 22 avril 1832 à Paris, rue Sainte-Anne, n° 27., 2 février 1833
      Précisions sur les fonctions: fabricant d'objets d'église
      notoriété; Sainte-Anne (rue); Degove, Auguste (1...-1832)
    - Dépôt du testament de Marie Jeanne Vaconelle veuve de Pierre Gloux, demeurant à Paris, rue de Chaillot, n° 99., 2 février 1833
      testament; Chaillot (rue de); Vaconelle, Marie Jeanne; Gloux, Pierre
    - Notoriété après décès de François Louis Gilles Meunier, ancien carrossier, demeurant à Paris, rue de Montaigne, n° 26, arrivé le 22 janvier 1832., 15 février 1833
      notoriété; Montaigne (rue); Meunier, François Louis Gilles (1...-1832); carrossier
    - Notoriété après décès de Pierre Leriche, garçon boulanger, demeurant à Paris, rue du Faubourg-Saint-Honoré, n° 77, arrivé le 13 janvier 1833., 15 février 1833
      notoriété; Faubourg-Saint-Honoré (rue du); Leriche, Pierre (1...-1833); boulanger
    - Notoriété après décès de Pierre Marie Dumont, homme de confiance, veuf de Rose Françoise Guillaume, arrivé le 19 février 1833 à Montgeron (Seine-et-Oise), 26 février 1833
      Précisions sur les fonctions: homme de confiance
      notoriété; Montgeron (Essonne); Dumont, Pierre Marie (1...-1833); Guillaume, Rose Françoise; secrétaire
    - Notoriété après décès de Henri François Moreau, palefrenier aux écuries du roi, arrivé le 8 mars 1833 à Paris., 9 mars 1833
      Précisions sur les fonctions: palefrenier aux écuries du roi
      21 mars 1833, dépôt du testament.
      notoriété; testament; Moreau, Henri François (1...-1833)
    - Inventaire après décès de Anne Marie Mouillessaux, veuve de Nicolas François Taverne de Longchamp, arrivé le 9 mars 1833 à Paris., 20 mars 1833
      26 mars 1833, dépôt du testament.
      inventaire après décès; testament; Mouillessaux, Anne Marie (1...-1833); Taverne de Longchamp, Nicolas François
    - Notoriété après décès de Anne Robert, célibataire majeure, arrivé le 14 mai 1831 à Paris à l'hospice de la vieillesse femme., 26 mars 1833
      notoriété; Robert, Anne (1...-1831)
    - Notoriété après décès de Antoine Arthur Bachoud, chef de cuisine, arrivé le 10 juillet 1820 à Paris, rue de la Madeleine, n° 19, et de Zénon Antoine Bachoud, son fils, arrivé le 13 mars 1821, à Paris., 30 mars 1833
      Précisions sur les fonctions: chef de cuisine
      notoriété; Madeleine (rue de la); Bachoud, Antoine Arthur (1...-1820); Bachoud, Zénon Antoine (1...-1821); cuisinier
    - Notoriété rectificative des noms de Etienne Marie Fortuné chevalier de Maillan, rentier, demeurant à Paris, rue Chantereine, n° 21, et de Marie Angélique Nicole Josèphe Brun Beaupein, sa veuve., 12 avril 1833
      notoriété; Chantereine (rue); Maillan, Etienne Marie Fortuné de; Brun Beaupein, Marie Angélique Nicole Josèphe
    - Notoriété après décès de Louis Poncet, arrivé dans le courant 1828., 8 mai 1833
      notoriété; Poncet, Louis (1...-1828)
  - Répertoire. 1833, 23 mai - 1837, 12 décembre, 23 mai 1833 - 12 décembre 1837; MC/RE/XXV/10
  - Répertoire. 1837, 12 décembre - 1841, 7 avril, 12 décembre 1837 - 7 avril 1841; MC/RE/XXV/11
    Répertoire des notaires Louis-Jules Chardin (12 décembre 1837-12 janvier 1841), Julien-françois Yver (14 janvier-7 avril 1841).
    - Inventaire après décès de Marie-Thérèse Debraux, épouse de François Tisserand, ancien employé, décédée le 10 novembre 1839, rue Sainte-Anne, n° 77., 2 janvier 1840
      inventaire après décès; Sainte-Anne (rue); Debraux, Marie-Thérèse; Tisserand, François
    - Inventaire après décès de Adrienne-Renée-Ursule Jourdan de Launay, veuve de Henri Chapelle baron de Jumilhac, décédée le 25 décembre 1839, rue Saint-Louis, n° 64, au Marais., 6 janvier 1840
      inventaire après décès; Saint-Louis (rue); Jourdan de Launay, Adrienne-Renée-Ursule; Chapelle de Jumilhac, Henri
    - Inventaire après décès de Madeleine Bertrand, épouse de Jean-Joseph Bonnement, domestique au service de Mr. Gendron, rue Saint-Honoré, n° 408, décédée le 21 novembre 1839 à Neuilly., 4 février 1840
      inventaire après décès; Neuilly-sur-Seine (Hauts-de-Seine); Saint-Honoré (rue); Bertrand, Madeleine; Bonnement, Jean-Joseph; Gendron, Mr; employé de maison
    - Inventaire après décès de Marie-Thérèse-Louise Delacourtie, épouse de Eugène-André Mouillefarine, avoué près la Cour royale de Paris, décédée le 13 novembre 1839, rue Neuve Saint-Eustache, n° 11., 6 février 1840
      inventaire après décès; Neuve-Saint-Eustache (rue); Delacourtie, Marie-Thérèse-Louise; Mouillefarine, Eugène-André; avoué
    - Procès-verbal à fin de rédition de compte par Sauveur-François-André-Melchior Borrani, poëlier fumiste, rue de Suresnes, n° 6, pour les héritiers de Jean-Antoine Alasia., 10 février 1840
      procès-verbal; Surène (rue de); Borrani, Sauveur-François-André-Melchior; Alasia, Jean-Antoine; ramoneur
    - Inventaire après décès de Louis-Jacques-Guillaume Barthe Labastide, ancien membre du Corps législatif, décédé le 16 janvier 1840., 12 février 1840
      inventaire après décès; Barthe Labastide, Louis-Jacques-Guillaume; député
    - Inventaire après décès de Jean Besnard, décédé le 20 janvier 1840 à Belleville, rue de Paris, n° 45., 7 mars 1840
      inventaire après décès; Belleville (ancienne commune); Besnard, Jean
    - Inventaire après décès de Anne-Claire Thevenier, veuve de Claude Frontier, décédée le 18 mars 1840, rue Godot de Mauroy, n° 1., 7 avril 1840
      inventaire après décès; Godot-de-Mauroy (rue); Thevenier, Anne-Claire; Frontier, Claude
    - Inventaire après décès de Rose-Virginie Treslin, épouse de Pierre Briand, décédée le 10 mars 1840., 5 mai 1840
      inventaire après décès; Treslin, Rose-Virginie; Briand, Pierre
    - Inventaire après décès de Marie-Louise Dauphin, décédée le 20 mars 1840, rue de Babylone, n° 25., 6 mai 1840
      inventaire après décès; Babylone (rue de); Dauphin, Marie-Louise
    - Inventaire après décès de Victoire-Esther Guichard, épouse de Etienne-Honoré-Jean-Louis Bongras, domestique, décédée le 7 mars 1840, rue Saint-Nicolas., 16 mai 1840
      inventaire après décès; Saint-Nicolas (rue); Victoire-Esther Guichard; Bongras, Etienne-Honoré-Jean-Louis; employé de maison
    - Inventaire après décès de Benoite Charletoux, domestique, décédée le 18 avril 1840, rue du Faubourg Saint-Honoré, n° 84., 20 mai 1840
      29 mai 1840, notoriété.
      inventaire après décès; notoriété; Faubourg-Saint-Honoré (rue du); Charletoux, Benoite; employé de maison
    - Inventaire après décès de Charles Moreau, décédé le 1er juin 1840, rue Saint-Jean-Baptiste, n° 4 bis., 13 juin 1840
      inventaire après décès; Saint-Jean-Baptiste (rue); Moreau, Charles
    - Inventaire après décès de Euphrasie Levallois, épouse de François-Gaspard Kirch, garçon de cave, décédée le 21 mai 1839, rue de la Pépinière, n° 21., 2 juillet 1840
      inventaire après décès; Pépinière (rue de la); Levallois, Euphrasie; Kirch, François-Gaspard
    - Inventaire après décès de Benjamin Gayet, décédé le 14 avril 1840, rue de la Madeleine, n° 20., 3 juillet 1840
      inventaire après décès; Madeleine (rue de la); Gayet, Benjamin
    - Inventaire après décès de Marc-Antoine Lemercier, décédé à la bataille de Leipzig le 28 octobre 1813, décès reconnu par le tribunal civil de la Seine le 10 janvier 1840, et de Marie-Françoise-Sophie Quin, son épouse, décédée le 26 mai 1838 à l'Hôtel Dieu., 13 août 1840
      inventaire après décès; Leipzig (Allemagne); Hôtel-Dieu; Lemercier, Marc-Antoine; Quin, Marie-Françoise-Sophie; militaire